【裁判字號】    99,家聲,220
【裁判日期】    990518
【裁判案由】    確定訴訟費用額
【裁判全文】
臺灣板橋地方法院民事裁定            99年度家聲字第220號
聲  請  人  財團法人法律扶助基金會
法定代理人  丙○○○
代  理  人  甲○○
相  對  人  李芳英
            乙○○
上列聲請人聲請確定訴訟費用額，本院裁定如下：
    主  文
相對人李芳英應負擔聲請人之訴訟費用額確定為新臺幣壹萬貳仟
元，及自本裁定送達相對人之翌日起至清償日止，按週年利率百
分之五計算之利息。
相對人乙○○應負擔聲請人之訴訟費用額確定為新臺幣壹萬捌仟
元，及自本裁定送達相對人之翌日起至清償日止，按週年利率百
分之五計算之利息。
    理  由
一、按原告撤回其訴者，訴訟費用由原告負擔，民事訴訟法第83
    條定有明文。次按「分會就扶助事件所支出之酬金及必要費
    用，視為訴訟費用之一部。因法律扶助而由分會支出之酬金
    及必要費用，得向負擔訴訟費用之他造請求。分會得對於負
    擔訴訟費用之他造，請求歸還其支出之酬金及必要費用。分
    會得據受扶助人有執行力之執行名義，聲請確定訴訟費用額
    及強制執行。分會依第三項規定所收取之酬金及必要費用，
    抵充受扶助人應分擔、負擔或返還之酬金及必要費用」，法
    律扶助法第35條定有明文。末按民事訴訟法第91條第3 項規
    定，法院依聲請以裁定確定訴訟費用額，應於裁定送達翌日
    起，加給按法定利率計算之利息。又依立法理由之說明，其
    規定旨在促使當事人早日自動償付其應賠償對造之訴訟費用
    ，而在當事人申請法律扶助獲准，由法律扶助基金會代為支
    出酬金及必要費用時，法院依法律扶助法第35條為裁定，同
    屬確定訴訟費用額之程序，故應基於同一理由，類推適用民
    事訴訟法第91條第3 項規定，加給按法定利率計算之利息。
二、本件聲請意旨略以：相對人李芳英與乙○○間離婚等事件，
    經聲請人給予李芳英法律扶助而支出法律扶助律師酬金及其
    他必要費用，合計新臺幣（下同）30,000元，嗣經鈞院94年
    度婚字第75號判決確定，訴訟費用由相對人乙○○負擔五分
    之三，餘由相對人李芳英負擔。爰依法聲請確定訴訟費用額
    等語。
三、經查，聲請人之主張，業據其提出94年度婚字第75號判決書
    影本、審查表影本、扶助律師接案通知書、酬金及必要費用
    計算書、預付酬金領款單、結案酬金領款單等件在卷可稽，
    堪信真實。又法律扶助基金會台北分會所支出之律師酬金，
    經核並無過高，故無酌減必要。揆諸前揭規定，聲請人因其
    分會就本件法律扶助支出之律師酬金既視為訴訟費用之一部
    ，並得聲請確定訴訟費用額，則聲請人得向相對人李芳英請
    求負擔之訴訟費用額為12,000元，及得向相對人乙○○請求
    負擔之訴訟費用額為18,000元，爰裁定如主文所示。
四、依民事訴訟法第91條第1 項、第3 項，裁定如主文。
中    華    民    國    99    年     5    月    18    日
                    家事法庭  法  官  黃惠瑛
以上為正本係照原本作成
如對本裁定抗告須於送達後10日內向本院提出抗告狀，並應繳納
抗告費新台幣1,000 元。
中    華    民    國    99    年     5    月    18    日
                              書記官  張美玉

司法院資訊處製作；財團法人民間司法改革基金會備份。
